# 记账本位币变更涉及的实收资本和长投等项目

提问人：liran85 时间：2017-01-11 07:20:03
请教陈版主@chenyiwei，母公司为境内企业的一家香港公司，需要将记账本位币由港币变更为人民币，按准则应该采取即时汇率折算，但是实收资本及长投，还有境内子公司分红及代扣代缴的所得税前期发生时都为人民币，这种类似的项目是否就应该按实际人民币金额列示而不按变更日即时汇率折算？请问陈版相应的差额在资产负债表及利润表应如何处理？；如果都要按即时汇率折算，那与母公司或子公司抵消时就出现抵后部分项目还有余额？谢谢陈版

回答人：chenyiwei
按照准则规定，在变更记帐本位币的当日，应按当日即期汇率折算所有资产负债表项目。对这一规定，我个人理解是：因为本案例中是将记账本位币由港币变更为人民币，如果该香港子公司以往定期向境内报送折算后的人民币报表的，则其现在（假设记帐本位币自2017 年 1 月 1 日起变更为人民币）变更记帐本位币时的人民币报表，应当就是 2016 年 12 月 31 日的折算后以人民币表示的资产负债表，两者没有差异。也就是变更后的人民币报表上会有“外币报表折算差额”这个其他综合收益项目，该项目今后将继续保留在该香港公司的人民币报表中，但其余额不再会发生变化。